臺灣高雄地方法院民事裁定　　　　　　 100年度訴字第1764號
原　　　告　劉晴
訴訟代理人　林維毅律師
原　　　告　李依玲
被　　　告　葉培基
訴訟代理人　史乃文律師
　　　　　　楊林澂律師
上列當事人間請求損害賠償事件，本院裁定如下：
    主  文
原告之訴及假執行之聲請均駁回。
訴訟費用由原告負擔。
    理  由
一、按原告起訴不合程式或不備其他要件，如不可補正，法院即
    應以裁定駁回之，此觀民事訴訟法第249 條第1 項第6 款之
    規定自明。次按，因犯罪而受損害之人，於刑事訴訟程序得
    附帶提起民事訴訟，對於被告及依民法負賠償責任之人，請
    求回復其損害，刑事訴訟法第491 條第1 項（舊法）定有明
    文，是附帶民事訴訟之提起，必以刑事訴訟程序之存在為前
    提，若刑事訴訟未經提起公訴或自訴，即不得對於應負賠償
    責任之人，提起附帶民事訴訟。最高法院著有29年附字第64
    號判例可資參照。又按刑事庭移送民事庭之附帶民事訴訟，
    僅移送後之訴訟程序應適用民事訴訟法，至移送前之訴訟行
    為是否合法，仍應依刑事訴訟法之規定。是苟刑事訴訟未經
    提起公訴或自訴，依上開最高法院判例意旨，既不得對於應
    負賠償責任之人，提起附帶民事訴訟，則所提之附帶民事訴
    訟即難謂為合法，刑事法院原應依同法第502 條第1 項規定
    ，以判決駁回之，如誤以裁定移送於民事庭，其訴之不合法
    ，自不因其移送民事庭而受影響。是倘刑事法院誤以裁定移
    送於民事庭，其訴之不合法，亦不因其移送民事庭而有不同
    ，受移送之民事庭對之均應認原告之訴為不合法，以裁定駁
    回之。
二、本件原告雖起訴主張被告葉培基於民國99年5 月27日凌晨3
    時35分許，在原告劉晴所經營位於高雄市鹽埕區○○○路49
    號之「卡斯楚酒館」，毀損原告所有之物品，而於本院刑事
    庭審理本院99年度審易字第4362號刑事案件（其後改分為本
    院100 年度易字第254 號刑事案件）時提起附帶民事訴訟等
    語。惟原告此部分所主張之事實，並未經檢察官提起公訴，
    此經本院調取上開刑事案件卷宗核閱無誤，是原告此部分所
    為提起附帶民事訴訟，依前揭最高法院判例意旨，於法即難
    謂合，本院刑事庭雖就此部分以本院100 年度附民字第45號
    刑事附帶民事訴訟裁定移送至本院審理，然揆諸前開論述，
    此部分原告所提附帶民事訴訟不合法之狀態，並未因此即受
    補正，亦不得將關於民事訴訟之法規，溯及於附帶提起民事
    訴訟之時，而予適用，仍應認其起訴為不合法（最高法院41
    年度台抗字第58號民事裁定參照）。則揆諸首揭論述，自應
    以裁定駁回原告之訴。又原告之訴既經駁回，其假執行之聲
    請即失所附麗，自應一併予以駁回。
三、依民事訴訟法第249 條第1 項第6 款、第95條、第78條、第
    85 條 第1 項前段，裁定如主文。
中    華    民    國   100    年    11    月    9     日
                      民事第六庭法  官  李怡諄
正本係照原本作成。
如不服本裁定應於送達後10日內向本院提出抗告狀，並繳納裁判
費新台幣1,000元。
中    華    民    國   100    年    11    月    9     日
                                書記官  陳俊亦